臺灣高等法院刑事裁定
109年度聲字第3975號
聲 請 人即
選任辯護人 蘇振文律師
上 訴 人即
被      告 曾浩喬    





上列聲請人因被告殺人未遂案件(本院108年度上更一字第83號)
，聲請具保停止羈押案件，本院裁定如下：
    主  文
聲請駁回。
    理  由
一、聲請意旨略以：㈠本案已於民國109年8月18日宣判，尚無串
    證、串供或滅證之可能與必要。㈡上訴人即被告曾浩喬沒有
    對告訴人潑油點火，是告訴人為了嚇唬被告作勢要自淋汽油
    ，不知身上已有火星，或因當時風大而引燃自己身上的油。
    原審忽略對被告有利的證據，如果被告有告訴人所說持油桶
    往火堆裡倒油云云，依科學原理，火一定沿著油往上竄燒，
    受傷一定是被告，不是告訴人，如果被告有如告訴人所說的
    去搶汽油，並灑了滿地云云，被告自己身上一定有汽油，若
    去引火，被告自己一定先起火，但是被告沒有受到任何的傷
    。雖然原審容有違誤判決被告重刑重罪，但被告會依循審級
    救濟，不會逃亡。㈢原審109年8月4日的延羈裁定，認重罪就
    有逃亡的動機。被告年紀已逾65歲，不會在臨老時還要亡命
    天涯，被告身患多種慢性疾病，高血壓、高血脂、糖尿病、
    肺炎、僵直性脊椎炎、左腳麻、右眼模糊等，隨時都有就醫
    的需求，不會也沒有能力逃亡，縱使逃亡也要就醫，警方只
    要查詢健保紀錄或與醫院連繫就可以抓到被告。㈣被告念在
    與告訴人曾是男女朋友，願向家人開口，提供費用協助告訴
    人復健，不能將被告善念解讀為心虛或認罪，告訴人亦具狀
    請求法院給予被告交保就醫。請給予被告停押具保的機會或
    責付適當之人云云。
二、按被告及得為其輔佐人之人或辯護人，得隨時具保，向法院
    聲請停止羈押，刑事訴訟法第110條第1項定有明文。次按關
    於案件在第三審上訴中之在押被告，其停止羈押之聲請，由
    原第二審法院裁定之，刑事訴訟法第121條第1項、第2項規
    定亦分別定有明文。再按羈押審查程序，不在確認被告罪責
    與刑罰問題；乃在判斷有無保全之必要，法院於羈押審查羈
    押與否時，僅就卷證資料形式審查，並適用自由證明程序，
    而非以嚴格證明程序實質審理。此自由證明程序，並不要求
    達於無合理懷疑之確信程度，意即依檢察官提出之證據及法
    官訊問結果，以足使法官對被告犯行產生「確實如此」之程
    度，始得認定合乎羈押要件。且被告有無羈押之必要，法院
    係審查被告犯罪嫌疑是否重大、有無羈押原因及有無賴羈押
    以保全偵審或執行之必要，就具體個案情節與以斟酌；如就
    客觀情事觀察，法院羈押或延長羈押之裁定，在目的與手段
    間之衡量，並無明顯違反比例原則，即無違法或不當可言。
    又羈押之被告除有刑事訴訟法第114條各款所列情形之一，
    經具保聲請停止羈押，不得駁回者外，其他犯罪經羈押之被
    告應否許可停止羈押，事實審法院本有斟酌訴訟進行程度及
    其他情事自由裁量之權。
三、經查，被告因殺人未遂案件，經本院以108年度上更一字第8
    3號判處有期徒刑9年，被告不服提起第三審上訴，本院於10
    9年8月15日訊問後，認被告犯罪嫌疑重大，所犯為最輕本刑
    5年以上之重罪，有刑事訴訟法第101條第1項第3款(司法院
    釋字第665號)之情形，非予羈押，顯難進行審判，而於109
    年8月15日裁定延長羈押2月在案。聲請意旨雖稱本案已於10
    9年8月18日宣判，尚無串證、串供或滅證之可能與必要，原
    審忽略對被告有利的證據，被告年紀已逾65歲且身患慢性疾
    病，被告不會逃亡請准予具保停止羈押或責付適當之人云云
    。惟本院依據被告、證人羅玉燕、謝淑貞、張長發、高顯忠
    、黃敏茹、翁佩君、羅美珠、顏伯任、蕭興龍等人之供述，
    暨桃園市政府消防局106年10月19日桃消調字第1060033514
    號函暨所附火災原因調查鑑定書、內政部消防署107年12月1
    9日消署調字第1070012434號函、匯款資料、國軍桃園總醫
    院之告訴人病歷、林口長庚醫院之告訴人診斷證明書、林口
    長庚醫院函文暨所附告訴人病情相關資料、傷勢彩色照片及
    燒傷面積估算表、林口長庚醫院函復告訴人之病情說明、林
    口長庚醫院檢送之告訴人就診病歷資料、現場照片、桃園市
    政府消防局109年1月5日桃消調字第1090001201號函、桃園
    市政府消防局檢送之救護過程秘錄器錄影檔案之勘驗筆錄、
    內政部警政署刑事警察局108年2月27日刑鑑字第1080500138
    號測謊鑑定書及相關資料、國軍龍潭醫院檢附告訴人受傷照
    片、桃園市政府火災出動觀察紀錄、內政部警政署刑事警察
    局109年4月8日刑生字第0000000000000號鑑定書、109年5月
    15日刑鑑字第1090034858號鑑定書、109年5月22日刑鑑字第
    1090500274號函等相關證據資料，認被告所犯殺人未遂罪事
    證明確而判處有罪在案，足認被告上開犯罪嫌疑確屬重大，
    且被告涉犯之殺人未遂罪，為最輕本刑5年以上有期徒刑之
    重罪，並經本院判處有期徒刑9年，刑度非輕，本於趨吉避
    凶、脫免刑責、不甘受罰之基本人性，受此重刑時，難免伴
    有逃亡之高度可能，倘法院最後判決結果非被告所預期者，
    難期被告能服膺之，為確保後續程序之進行，避免造成國家
    刑罰權難以實現之危險增高，實有相當理由足認被告有逃避
    審判、刑罰執行之高度可能性與動機，而有逃亡之虞，審酌
    被告所涉犯罪對國家、社會秩序之危害程度、本案訴訟進行
    之程度(本案於109年8月18日宣判，現已上訴最高法院，尚
    未審結)、國家刑事司法權之有效行使、公共利益之維護、
    被告人身自由之私益及防禦權受限制之程度，就其目的與手
    段依比例原則權衡，為確保日後審判程序及刑罰執行之目的
    得以順利進行，認有羈押之必要，尚無從以具保、責付或限
    制住居、限制出境出海等手段替代。本件復無刑事訴訟法第
    114條所規定如經聲請具保停止羈押不得駁回之情事。從而
    ，聲請意旨猶執前詞聲請具保停止羈押或責任適當之人云云
    ，為無理由，應予駁回。
四、據上論斷，依刑事訴訟法第220條，裁定如主文。
中　　華　　民　　國　　109 　年　　10　　月　　12　　日
                  刑事第二十五庭 審判長法  官 黃翰義
                                       法  官 陳彥年
                                       法  官 文家倩
以上正本證明與原本無異。
如不服本裁定，應於收受送達後五日內向本院提出抗告狀。
                                       書記官 桑子樑
中　　華　　民　　國　　109 　年　　10　　月　　12　　日